臺灣高雄地方法院民事判決
111年度雄簡字第1137號
原      告  聯邦商業銀行股份有限公司


法定代理人  林鴻聯  
訴訟代理人  陳麗智  
被      告  周慶順律師即陳家蓉即陳宛蔚之遺產管理人

上列當事人間給付簽帳卡消費款事件，經本院於民國111 年7 月
26日言詞辯論終結，判決如下：
    主      文
被告應於管理被繼承人陳家蓉即陳宛蔚之遺產範圍內給付原告新
臺幣壹拾萬陸仟貳佰肆拾壹元，及其中新臺幣壹拾萬零陸佰貳拾
肆元自民國一一一年二月十四日起至清償日止，按週年利率百分
之十五計算之利息。
被告應於管理被繼承人陳家蓉即陳宛蔚之遺產範圍內給付原告新
臺幣貳萬伍仟伍佰零貳元，及自民國一一一年二月十四日起至清
償日止，按週年利率百分之十五計算之利息。
訴訟費用新臺幣壹仟肆佰肆拾元由被告於管理被繼承人陳家蓉即
陳宛蔚之遺產範圍內負擔。
本判決第一項得假執行，但被告以新臺幣壹拾萬陸仟貳佰肆拾壹
元供擔保後免為假執行。　
本判決第二項得假執行，但被告以新臺幣貳萬伍仟伍佰零貳元供
擔保後免為假執行。
    事實及理由
原告主張訴外人陳家蓉即陳宛蔚前向其申辦以下業務：㈠申請信
用卡使用，依約陳家蓉即陳宛蔚得持卡至特約商店簽帳消費，但
應於當期繳款截止日前全部清償，若有消費帳款未於繳款截止日
前繳清，餘款自入帳日起以週年利率15% 計算循環信用利息。詎
陳家蓉即陳宛蔚未依約履行繳款義務，迄今尚積欠本金新臺幣（
下同）160,241 元及利息。㈡約定以國民現金卡為使用工具申辦
信用借款，如未依約於每月繳款截止日前繳清最低應付金額，即
視為全部到期，利息按週年利率20% 計算，詎陳家蓉即陳宛蔚未
依約繳款，迄今尚積欠本金25,502元及利息未清償，上揭2 筆債
務屢經其催討均未獲置理。嗣陳家蓉即陳宛蔚於民國107 年7 月
30日死亡，並由臺灣屏東地方法院（下稱屏東地院）選任被告擔
任被繼承人陳家蓉即陳宛蔚之遺產管理人，則被告應於管理被繼
承人陳家蓉即陳宛蔚之遺產範圍內就被繼承人陳家蓉即陳宛蔚之
債務負清償責任，爰依消費借貸及繼承之法律關係提起本訴，並
聲明如主文第1 項、第2 項所示之事實，業據其提出信用卡申請
書、約定條款、卡戶本金利息及相關費用查詢及分期未入帳查詢
資料、歷史帳單查詢資料、現金卡申請書、綜合約定書、單筆授
信攤還及收息紀錄查詢單、屏東地院公示催告公告等件為證，並
有國泰世華商業銀行債權管理部111 年7 月18日國世債管字第11
10000028號函附轉匯予原告之分期攤還協議款金額明細在卷可稽
，而被告復未提出何反證抗辯，且於言詞辯論期日表示對原告之
請求為不爭執，足認其就原告主張之訴訟標的法律關係已為認諾
，本院自應本於被告之認諾，為其敗訴之判決，爰判決如主文。
又本件係依民事訴訟法第427 條第1 項規定適用簡易訴訟程序所
為被告敗訴之判決，依同法第389 條第1 項第3 款規定，依職權
宣告假執行。並依同法第436 條第2 項適用第392 條第2 項規定
，職權宣告被告如預供擔保，得免為假執行。
中　　華　　民　　國　　111 　年　　 7　　月　　29　　日
          　　　　高雄簡易庭  法　　　官  謝宗翰
以上正本係照原本作成。
如對本判決上訴，須於判決送達後20日內向本院提出上訴狀，同
時表明上訴理由；如已於本判決宣示後送達前提起上訴者，應於
判決送達後20日內補具上訴理由（均須按他造當事人之人數附繕
本）。
中　　華　　民　　國　　111 　年　　7 　　月　　29　　日
                              書  記  官  許弘杰